臺灣高雄地方法院刑事判決　　　　　　　　　　　　　九十一年度訴字第一九四號
　　公　訴　人　臺灣高雄地方法院檢察署檢察官
　　被　　　告　乙○○
右列被告因公共危險案件，經檢察官提起公訴（九十年度偵字第二○一八七號），本
院判決如左：
    主  文
乙○○共同於陸路以群聚飆車競駛之他法，致生往來之危險，處有期徒刑參月，如易
科罰金以參佰元折算壹日。緩刑貳年，緩刑期內付保護管束。
    事  實
一、乙○○與方俊嵐、陳盟翔（另經本院以九十年度訴字第三○九九號判決）與不詳
    年籍姓名者多人，均明知騎乘機車在供公眾通行之道路疾行競速（俗稱飆車），
    足生參與道路交通之人、車公眾往來之危險，竟於民國九十年十月二十八日凌晨
    一時三十分許，駕駛車牌號碼ＫＥ八－一一三號重型機車與方俊嵐騎車牌號碼Ｎ
    ＧＨ－一六三號重型機車後載陳盟翔，與其餘二十餘部機車，基於共同犯意聯絡
    ，沿高雄市○○路由東向西方向行駛，沿途以時速高達六十五公里以上超速競駛
    之方式，使往來通過之車輛、行人，難以正常安全行車，致生人車往來危險。嗣
    行至憲政路、憲治路口，遭執行取締飆車勤務員警發現攔截，詎乙○○拒絕警察
    攔檢取締，而左轉憲治路，在憲治路為警當場逮捕。
二、案經高雄市政府苓雅分局移送台灣高雄地方法院檢察署檢察官偵查起訴。
    理  由
一、被告乙○○固坦承有於右述時地騎乘上開機車，而遭執行飆車取締之員警甲○○
    等人取締之事實，惟矢口否認有何公共危險之犯行，辯稱：是剛下班要去網咖找
    朋友，時速約三、四十公里，巧遇飆車族，飆車族由福德路右轉憲政路，在憲政
    路看到警察時，迴轉逆向過來，伊因怕被撞到亦怕被警誤認為飆車族，方騎到憲
    治路口停下，在靜止狀態下被警察逮捕等語。惟查：右述被告飆車之犯罪事實，
    業據證人即高雄市警察局勤務指揮中心科員甲○○到庭證稱：「我確實有到現場
    處理，當天是由分局統一規劃執行，現場由我負責，我們是在憲治路十幾號前面
    埋伏，當時，有另外壹組人員在追緝飆車，被告總共有三個人，騎兩部車，從憲
    政路左轉憲治路，被我們攔下來。（問：如何確認被告是飆車的人？）‧‧當時
    若不是飆車的人，應該不會左轉憲治路，因為憲治路是死巷。所以我們判斷他們
    是被追緝逃竄的人。‧‧被告確實是在逃竄的時候，被我們攔下來的，不是靜止
    的。」等語屬實（見本院九十一年四月十九日訊問筆錄）。並據證人甲○○、查
    獲警員丙○○分別於職務報告及高雄市政府警察局執行交通偏差行為勤務逮捕現
    行犯簡易移辦單載明被告與二十餘部機車飆車，經警方於憲政路、憲治路口加以
    攔截後，飆車隊伍見狀有的立即加以往前逃逸、有的迴轉或左轉進入憲治路逃逸
    ，而被告於憲治路遭逮捕等情甚詳，有前開簡易移辦單、職務報告各一紙附卷可
    稽。證人甲○○與被告乙○○素不相識，當不致任意誣陷被告，其證言自堪採信
    。則衡情被告若僅係在行經憲政路、憲治路口巧遇飆車族，遇警員於上開路口攔
    截飆車族時，何須逃逸直至被逮捕，況依被告係於攔截路口左轉竄入於死巷遭警
    逮捕的情形觀之，與一般飆車族遇警攔截試圖逃逸，而無一定方向，隨街亂竄之
    行徑模式亦相符，故被告所辯，尚難採信。此外，復有高雄市政府警察局苓雅分
    局逮捕通知、高雄市政府警察局舉發違反道路交通管理事件通知單各一份附卷可
    按，本件事證明確，被告犯行堪以認定。
二、按刑法第一百八十五條第一項之公共危險罪，所謂致生往來之危險，只須發生危
    險已足，並不已發生實害為必要，本件被告係與其餘二十多部機車，於同一路段
    超越速限競駛，以其當時之行徑模式，客觀上已足生往來交通危險，殆為眾所共
    知，殊無爭議。是以核被告所為，係犯刑法第一百八十五條第一項之於陸路以群
    聚飆車競駛之他法致生往來危險罪。又按意思之聯絡並不限於事前有所謀議，即
    僅於行為當時有共同犯意之聯絡者，亦屬之，且其表示之方法，亦不以明示通謀
    為必要，即相互間有默示之合致，亦無不可；又共同正犯之意思聯絡，原不以數
    人間直接發生者為限，即有間接之聯絡者，亦包括在內（參照最高法院七十三年
    度臺上字第二三六四號、七十七年度臺上字第二一三五號判例），本案被告於飆
    車時，與方俊嵐、陳盟翔及其他參與飆車之人，均明知飆車行為之構成妨害公眾
    往來安全，須多人齊一為之，則彼等均在場可共見共聞其行徑之嚴重性，仍一意
    為之，自有合同意思，並互相利用他人之行為，是以被告乙○○及方俊嵐、陳盟
    翔與其他姓名年籍不詳者多人間，就前開飆車之行為，互有犯意聯絡與行為分擔
    ，應依刑法第二十八條論以共同正犯。爰審酌被告於深夜與他人騎乘機車在馬路
    上集體飆車競駛，對於車輛及行人造成嚴重往來之危險，危害交通秩序及社會治
    安甚大，犯後復否認犯行態度不佳，惟其年輕識淺、思慮未周等一切情狀，量處
    如主文所示之刑，並諭知易科罰金之折算標準。再被告前未曾受有期徒刑以上刑
    之宣告，有本院被告院內索引卡紀錄表、臺灣高等法院被告全國前案紀錄表各一
    份在卷可按，因一時失慮致罹刑章，經此偵查、起訴及論罪科刑程序，當知所警
    惕，信無再犯之虞，本院因認所宣告之刑以暫不執行為適當，爰併諭知緩刑二年
    ，以啟自新。又被告年僅十九歲，尚屬年輕，於政府屢次宣導飆車危害後，仍於
    深夜參與飆車活動，其守法觀念及自制能力均有待加強，本院認宜教罰並重，由
    觀護人以專業知識，輔導其品德，並助其改過自新，方不失緩刑制度之立法美意
    ，爰宣告於緩刑期內付保護管束。
據上論斷，應依刑事訴訟法第二百九十九條第一項前段，刑法第二十八條、第一百八
十五條第一項、第四十一條第一項前段、第七十四條第一款、第九十三條第一項，罰
金罰鍰提高標準條例第一條前段、第二條，判決如主文。本案經檢察官李門騫到庭執
行職務。
中    華    民    國      九十一      年      五      月      二十九    日
                        臺灣高雄地方法院刑事第三庭
                                      審判長法  官    裕斗
                                            法  官    孫啟強
                                            法  官    陳億芳
右正本證明與原本無異。
如不服本判決，應於判決送達後十日內，向本院提出上訴狀。
                                            書記官    吳炳松
中    華    民    國      九十一      年      五      月      三十一    日
